宣　示　判　決　筆　錄　　　　　　　 110年度馬簡字第31號
原　　　告　台新國際商業銀行股份有限公司

法定代理人　尚瑞強　
訴訟代理人　吳昌遠　
　　　　　　賴昭文　
　　　　　　徐碩彬　
　　　　　　陳意婷　


被　　　告　吳宗儒　
　　　　　　呂清秀　
　　　　　　吳雅蔆（原名：吳梅馨）


　　　　　　吳宗鴻　
　　　　　　吳梅翠　
上列當事人間 110 年度馬簡字第 31 號撤銷遺產分割登記等事
件，於中華民國 110 年 9 月 30日言詞辯論終結，110 年 10 
月14日在本院公開宣示判決，出席職員如下︰
　　法　官　陳順輝
　　書記官　許致愷
　　通　譯　林淑芬
朗讀案由兩造均未到
法官朗讀主文宣示判決，並諭知將判決主文、所裁判之訴訟標的
及其理由要領，記載於下：
    主  文
被告就被繼承人吳○○所遺如附表所示不動產所為分割協議行為
及分割繼承登記行為，均應予撤銷。
被告呂清秀應將附表編號 1 至 2 所示不動產均於民國 107 年
5 月 4 日以分割繼承為原因所為之登記，予以塗銷。
被告呂清秀應將附表編號 3 所示不動產於民國 107 年 12 月 5
日賣得之價金新台幣壹佰零伍萬伍仟參佰柒拾元，返還予被告公
同共有。
被告呂清秀應將附表編號 4 所示不動產於民國 107 年 7 月 25
日賣得之價金新台幣柒拾玖萬陸仟伍佰陸拾元，返還予被告公同
共有。
訴訟費用由被告連帶負擔。
    事實及理由
一、原告主張：被告吳宗儒自民國 88 年起向原告申請信用卡使
    用，迄今積欠原告本金新台幣（下同） 217935 元及遲延利
    息未還。又吳宗儒之父即被繼承人吳○○於民國 98 年 5
    月 31 日死亡，遺有如附表所示之不動產，吳宗儒未拋棄繼
    承，依法與其他繼承人即吳○○之配偶即被告呂清秀、吳○
    ○之子女即被告吳雅蔆、吳宗鴻、吳梅翠（下稱呂清秀等 4
    人）共同繼承系爭不動產，然吳宗儒因恐遭原告追討系爭欠
    款，遂與呂清秀等 4 人於 107 年 4 月 17 日就系爭不動
    產達成分割協議，將系爭不動產均分割由呂清秀單獨取得所
    有權，並於 107 年 5 月 4 日辦畢分割繼承登記。嗣被告
    呂清秀又將附表編號 3、4 所示不動產於 107 年 12 月 5
    日、107 年 7 月 25 日分別出賣移轉予他人而各得價金
    1055370 元、796560 元。因吳宗儒將其繼承之財產權利以
    上開分割協議無償讓與呂清秀等 4 人，屬有害於原告債權
    之無償行為，爰依民法第 244 條第 1 項、第 4 項規定，
    請求判決如主文所示。
二、被告均未於言詞辯論期日到場，亦未提出書狀作何聲明或陳
    述。
三、按債務人所為之無償行為，有害及債權者，債權人得聲請法
    院撤銷之；債權人依第 1 項或第 2 項之規定聲請法院撤銷
    時，得並聲請命受益人或轉得人回復原狀。但轉得人於轉得
    時不知有撤銷原因者，不在此限，民法第 244 條第 1、 4
    項定有明文。又繼承權之拋棄，係指繼承人於法定期間否認
    繼承對其發生效力之意思表示，即消滅繼承效力之單獨行為
    。而拋棄因繼承所取得之財產，係於繼承開始後，未於法定
    期間拋棄繼承權，嗣就其已繼承取得之財產予以拋棄，與拋
    棄繼承權之性質迥然有別；繼承權之拋棄，固不許債權人依
    民法第 244 條第 1 項規定撤銷之。惟如拋棄因繼承所取得
    之財產，而將繼承所得財產之公同共有權，與他繼承人為不
    利於己之分割協議，倘因而害及債權者，債權人自得依民法
    第 244 條第 1 項行使撤銷權（最高法院 106 年度台上字
    第 1650 號判決意旨參照）。
四、查原告主張之事實，有信用卡申請及欠款紀錄、繼承系統表
    、戶籍謄本、遺產分割協議書、遺產稅核定通知書、土地登
    記謄本、異動清冊、土地所有權買賣移轉契約書在卷可稽，
    被告均已於相當時期受合法之通知，而於言詞辯論期日不到
    場，亦未提出準備書狀為任何答辯，依民事訴訟法第 280
    條第 3 項前段準用同條第 1 項規定，應視同自認，堪信原
    告上開主張為真實。從而，原告依民法第 244 條第 1 項、
    第 4 項規定，訴請判決如主文所示，為有理由，應予准許
    。
五、據上論結，本件原告之訴為有理由，依民事訴訟法第 85 條
    第 2 項，判決如主文。
中    華    民    國   110    年    10    月    14    日
                臺灣澎湖地方法院馬公簡易庭
                      書記官  許致愷
                      法  官  陳順輝
以上正本係照原本作成。
如不服本判決，應於送達後20日內向本院提出上訴狀並表明上訴
理由，如於本判決宣示後送達前提起上訴者，應於判決送達後20
日內補提上訴理由書（須附繕本），並繳納上訴審裁判費。
中    華    民    國   110    年    10    月    14    日
                      書記官  許致愷
附表：
┌──┬───┬─────────────────┬─────┐
│編號│種 類 │坐 落 地 號                       │權利範圍  │
├──┼───┼─────────────────┼─────┤
│ 1  │土 地 │澎湖縣○○鄉○○○段000地號       │全部      │
├──┼───┼─────────────────┼─────┤
│ 2  │土 地 │澎湖縣○○鄉○○○段000地號       │全部      │
├──┼───┼─────────────────┼─────┤
│ 3  │土 地 │澎湖縣○○鄉○○○段000地號       │全部      │
├──┼───┼─────────────────┼─────┤
│ 4  │土 地 │澎湖縣○○鄉○○○段000地號       │全部      │
└──┴───┴─────────────────┴─────┘